臺灣彰化地方法院民事判決　96年度重訴字第23號
原　　　告　甲○○
訴訟代理人　陳政麟律師
複代理人　　潘欣欣律師
被　　　告　乙○○
上列當事人間因刑事附帶民事訴訟請求損害賠償事件，經本院刑
事庭移送前來，本院於民國96年3月22日言詞辯論終結，茲判決
如下：
    主  文
被告應給付原告新台幣伍佰玖拾捌萬參仟陸佰參拾參元，及自民
國九十五年八月三十日起至清償日止，按年息百分之五計算之利
息。
原告其餘之訴駁回。
訴訟費用由被告負擔百分之八十三；餘由原告負擔。
本判決原告勝訴部分於原告以新台幣貳佰萬元為被告供擔保後，
得假執行。
原告其餘假執行之聲請駁回。
    事實及理由
一、按訴狀送達後，原告不得將原訴變更或追加他訴。但擴張或
    減縮應受判決事項之聲明者，不在此限。民事訴訟法第255
    條第1項第3款定有明文。本件原告原請求被告應給付7,183,
    633元，及自起訴狀繕本送達翌日起至清償日止，按年息5%
    計算之利息。嗣於訴狀送達後，減縮請求為被告應給付6,98
    3,633元，及自起訴狀繕本送達翌日起至清償日止，按年息
    5%計算之利息。原告所為核屬減縮應受判決事項之聲明，應
    予准許，合先敘明。
二、原告起訴主張：
    被告係原告之前妹夫，因被告與原告之妹呂怡娜離婚時，原
    告曾於被告面前對呂怡娜稱：「下次眼睛放亮點」等語，被
    告因此懷恨在心，欲伺機報復。嗣被告得知原告在中午休息
    時間，常至彰化縣彰化市○○路140巷2號之「阿谷爌肉飯」
    購買午餐，乃自民國94年11月15日前數日開始，連續夥同3
    名身分不詳之人，在該店外等候原告。終於94年11月15日接
    近12時許，原告駕車前往該店外帶午餐，被告即取出其所預
    備之西瓜刀1把尾隨原告，待原告上車後欲發動汽車時，被
    告即上前打開車門，持西瓜刀由上而下朝原告頭部、頸部、
    胸部等人體要害部位猛砍。原告見情況危急，乃以左手護住
    頭、臉、胸部等要害部位，身體並往駕駛座右側躲避。原告
    之左手、左臂、左大腿多處因而遭砍傷，受有左手及左前臂
    多處撕裂傷及撕脫傷、左大腿深部撕裂傷、左側肱骨外髁開
    放性骨折等傷害。被告不法侵害原告之身體，原告自得請求
    其負損害賠償責任，其應賠償項目如下：
    (1)醫療費用部分：共計新台幣（下同）45,719元。
    (2)減少勞動能力部分：
    　原告受傷前在同順精密工業股份有限公司工作，每月薪資
      至少45,000元，受傷後雖經治療，但仍造成左肘關節僵硬
      攣縮、上肢一大關節永久完全喪失機能。原告於95年6月
      回原公司上班，惟每月薪資僅有19,000餘元，原告至少受
      有減少勞動能力50%之損害。原告受傷時年齡為28歲多，
      算至60歲退休止，有31年勞動年數，依霍夫曼計算法扣除
      中間利息後，受有減少勞動能力之損害5,137,914元（計
      算式：540000×19.0000000×50%）。
    (3)精神慰撫金部分：
      原告在毫無防備下突遭被告持刀猛砍，致受有前述之左手
      及左前臂多處撕裂傷及撕脫傷、左大腿深部撕裂傷、左側
      肱骨外踝開放性骨折等傷害，並造成左上肢一大關節永久
      完全喪失機能，原告內心之恐懼及痛苦，實難以言喻，故
      請求被告給付精神慰撫金2,000,000元。
  　爰依侵權行為法律關係，請求被告賠償上開醫療費用、喪失
    勞動能力損失、精神慰撫金，於扣除被告已付之200,000元
    後，因此聲明：被告應給付原告6,983,633元，及自起訴狀
    繕本送達翌日起至清償日止，按年息5%計算之利息；訴訟費
    用由被告負擔；原告願供擔保，請准宣告假執行。
三、被告則以：
    對原告主張之醫藥費用、減少勞動能力損失無意見。惟原告
    請求之精神慰撫金過高，伊無力給付等語，資為抗辯，並聲
    明：原告之訴及假執行之聲請均駁回；訴訟費用由原告負擔
    。
三、原告主張被告於前揭時地持刀砍傷原告，致原告受有左手及
    左前臂多處撕裂傷及撕脫傷、左大腿深部撕裂傷、左側肱骨
    外踝開放性骨折等傷害，並造成左上肢一大關節永久完全喪
    失機能之事實，業據原告提出診斷書影本2件為證，且為被
    告所不爭執，應認為真正。
四、按因故意或過失，不法侵害他人之權利者，負損害賠償責任
    ；不法侵害他人之身體、健康、名譽、自由、信用、隱私、
    貞操，或不法侵害其他人格法益而情節重大者，被害人雖非
    財產上之損害，亦得請求賠償相當之金額。民法第184條第1
    項前段、第195條第1項前段分別定有明文。本件被告持刀砍
    傷原告，原告確因被告不法行為受有財產上及非財產上之損
    害，則原告請求被告應負侵權行為之損害賠償責任，於法即
    無不合。茲就其請求之准否，分別審酌如下：
  　(1)醫藥費用部分：
    　原告支出醫藥費用45,719元，業據其提出醫院收據影本為
      證，且為被告所不爭執，原告醫藥費用部分之請求，應予
      准許。
    (2)減少勞動能力之損害：
      原告主張其受傷前每月薪資45,000元，因本件傷害喪失勞
      動能力50%，因而受有5,137,914元損失【計算式（45000/
      2）*12*19.00000000（此為工作31年之霍夫曼係數）=000
      0000】，為被告所不爭執，亦堪認定為真實。
    (3)精神慰撫金部分：
      本院斟酌兩造之身份、地位、財產狀況及原告所受傷害嚴
      重，精神上之痛苦甚鉅等一切情狀，認被告應賠償原告之
      非財產上損害以1,000,000萬元為適當，原告逾越此範圍
      之非財產上損害請求，尚嫌過高，不應准許。
五、基上，原告得請求被告賠償之金額為5,983,633元（45719＋
    0000000＋0000000－000000）。從而，原告本於侵權行為之
    損害賠償請求權，請求被告賠償5,983,633元，及自起訴狀
    繕本送達翌日即95年8月30日起至清償日止，按年息5%計算
    之法定遲延利息，洵屬正當，應予准許，逾此部分所為之請
    求，為無理由，應予駁回。
六、原告陳明願供擔保聲請宣告假執行，於其勝訴部分核無不合
    ，爰酌定相當擔保金額宣告之。至原告敗訴部分，其假執行
    之聲請，即失所附麗，應併予駁回。
七、訴訟費用負擔之依據：民事訴訟法第79條。
中　　華　　民　　國　　96　　年　　4 　　月　　10　　日
                  民事第二庭    法　官　施錫揮
以上正本係照原本作成。
如對判決上訴，應於判決送達後20日內向本院提出上訴狀。
中　　華　　民　　國　　96　　年　　4 　　月　　10　　日
                      　　　    書記官　黃鏽金
